臺灣高等法院刑事判決　　　　　　　　　　　　　　九十三年度上訴字第三八０號
　　上　訴　人
　　即　被　告　己○○
　　指定辯護人　郭承昌律師
右上訴人因強盜等案件，不服臺灣新竹地方法院九十二年度重訴字第四號，中華民國
九十二年十二月九日第一審判決（起訴案號：臺灣新竹地方法院檢察署九十一年度偵
字第六六０八號），提起上訴，本院判決如左：
    主  文
上訴駁回。
    事  實
一、己○○前因違反懲治盜匪條例案件，經台灣台中地方法院判處有期徒六年六月確
    定，於民國八十年十月十九日假釋出獄；嗣又因違反懲治盜匪條例案件，經台灣
    台中地方法院判處有期徒八年確定，於八十七年七月十七日假釋出獄；仍不思悔
    改，於假釋中再有下述之犯罪（尚未構成累犯）。
二、己○○於九十一年六、七月中旬，在台中市西區某處，明知陳鴻俊（業已死亡）
    所交付並委託代為保管均具有殺傷力之美製烏茲衝鋒槍一枝、德製ＨＫ制式手槍
    一枝、可發射子彈具有殺傷力之改造左輪手槍一枝、制式子彈六十二顆（其中九
    ＭＭ口徑者五六顆，０．三五七吋口徑者六顆）係屬違禁物（各槍、彈之種類、
    廠牌、口徑、槍枝管制編號、數量等，詳如附表所示），竟未經許可擅予受寄，
    並將之寄藏在台中市○○路○段四一九號十二樓之一租屋處及車號二Ｊ─九一四
    五號自小客車內（起訴書漏載），而未經許可寄藏附表所示之槍、彈。
三、己○○、陳耀洲、林玠賢（後二人另由檢察官偵查起訴）因缺錢花用，於陳耀州
    提供乙○○、甲○○等人之新竹市○○○街三二號住宅為目標後，三人即共同基
    於意圖為自己不法所有之犯意聯絡，共同謀議強盜，約定由己○○提供槍、彈，
    陳耀州負責交通工具，林玠賢負責購買膠帶及手銬等工具，己○○、陳耀洲並負
    責控制現場。議定後之九十一年八月二十六日晚上八時許，己○○依議攜帶附表
    所示之烏茲衝鋒槍、制式九０手槍及９０手槍子彈五十六顆，林玠賢準備膠帶及
    手銬，陳耀洲另邀同亦有前述犯意聯絡身分不詳之成年男子（以下簡稱甲男）開
    車，結夥四人，持兇器槍、彈，一同前往新竹市○○○街三十二號，途中甲男將
    其中一支對講機交予己○○以為內外接應，己○○將九０手槍、子彈交予陳耀洲
    ，自行攜帶烏茲衝鋒槍。迨同日夜間十時許到達後，由甲男持另一支對講機在屋
    外把風，己○○、陳耀洲及林玠賢則侵入該址住宅，己○○及陳耀洲並分別以烏
    茲衝鋒槍、手槍，抵住屋主丙○○及其友人丁○○之脖子，再由林玠賢持膠帶封
    ，致使丙○○及丁○○不能抗拒，己○○、陳耀洲旋即逼問丙○○屋內保險箱之
    密碼，陳耀洲並強取丙○○身上之芝柏表一只（約值十八萬元）及行動電話二支
    （約值一萬元許）。其後己○○獲甲男以對講機通知將有二人（即乙○○及甲○○）欲進入屋內，陳耀洲即持槍抵住丙○○背部，令丙○○開門，待乙○○及甲○○進入屋內後，陳耀洲即持槍控制乙○○、甲○○進入廚房，其間因丙○○懷
    疑陳耀洲係持假槍，起身欲加反抗（綑、縛丙○○之膠帶、手銬於前述應門前，
    已經先被解開），陳耀洲見狀單獨起意，基於傷害之故意，以槍柄毆打丙○○之
    臉部，並朝丙○○右腳掌部擊發一槍，該子彈因貫穿丙○○之右腳部，致丙○○
    受有右腳子彈穿刺傷。情勢控制後，即由林玠賢持膠帶分別矇住丙○○、乙○○
    及甲○○之眼部，並以用膠帶將渠等手部捆綁，而以強暴方式，致乙○○及甲○○亦不能抗拒，陳耀洲、林玠賢並分別自乙○○身上強取現金新台幣約（下同）
    十五萬元、行動電話二支，自甲○○身上強取一萬一千元及行動電話二支。隨後
    ，己○○等人續逼問丙○○等人保險箱之密碼，獲悉後，即由己○○持槍強押乙○○進入甲○○房間，命其開啟房內之保險箱，己○○即自保險箱內強取現金七
    十八萬元。得手後，陳耀洲對丙○○等人嚇稱：不知道你們四人老闆是誰，但知
    道門口的車是老闆的，也知道老闆住那裡，不要以為我不知道你住那裡，你住加
    油站對面等語。三人隨即由後門逃逸，搭乘由甲男駕駛接應之自小客車往台中市
    方向躲藏，其後再朋分上開強盜所得之財物（現均已花用殆盡）。丙○○等人掙
    脫後報案，丙○○經送往醫院治療，幸無大礙；警方鑑識人員隨後在現場採得己○○左姆指指紋一枚。於九十一年十一月十五日凌晨四時許持檢察官核發之拘票
    及法官核發之搜索票，在台中市○○路○段四一九號一樓前，將己○○拘提到案
    ，並在該址查獲丙○○所有之ＮＯＫＩＡ型行動電話一支；再於同日下午二時許
    ，在台中市○○路與崇德路口，己○○所停放車號二Ｊ｜九一四五號自小客車內
    ，查獲其供前開強盜犯行所用之烏茲衝鋒槍一支、九０手槍、９０手槍子彈五十
    五顆及附表所示其餘槍、彈（ＭＭ口徑子彈原有五六顆，因本案強盜擊發一顆，
    另九顆於鑑驗時擊發；０．三五七吋口徑子彈原有六顆，其中三顆鑑驗時擊發）
    。
四、案經丙○○、乙○○訴由新竹市警察局第一分局報告台灣新竹地方法院檢察署檢
    察官偵查起訴。
    理  由
一、認定犯罪事實所憑之證據及認定之理由﹕
（一）被告之自白﹕
  １、被告於九十一年六、七月中旬，在台中市西區某處，受已死亡之陳鴻俊之託，
      寄藏附表所示均具有殺傷力之槍、彈之事實，已據被告於警詢、檢察官及原審
      訊問時供述明確。
  ２、被告於警詢時坦承因缺錢花用，於陳耀洲提供前開處所後，即與陳耀洲、林玠
      賢三人共同謀議強盜，約定前述之分工方法後，即於上述時間，夥同陳耀洲之
      友人甲男，由甲男開車，結夥四人，持槍、彈、對講機、膠帶、手銬等為工具
      ，由甲男持對講機在外把風，己○○、陳耀洲及林玠賢則侵入上址住宅，以前
      事實欄所載之方法，先後控制丙○○、丁○○、乙○○及甲○○，致使不能抗
      拒，而先後強盜前述被害人之財物，其間陳耀洲並曾對其中一被害人開槍等事
      實。其後於檢察官、原審及本院訊問時，亦均坦承有如事實欄所示之強盜犯行
      。
（二）被害人之指述﹕
  １、新竹市○○○街三二號係丙○○之租處，由員工乙○○、甲○○等人住居之事
      實，已經丙○○、乙○○於警詢時指述在卷。
  ２、丙○○、丁○○、乙○○及甲○○等四人，於前開時、地，先後遭人持槍控制
      ，被以上述方法強盜前揭財物，其間因丙○○懷疑對方持假槍，曾反抗，但遭
      槍柄毆臉部，右腳掌並被射傷一槍貫穿，對方強盜得手後離開前，並有前述恐
      嚇言詞等情，已經該等被害人於警詢或檢察官訊問時供述明確。其中丙○○、
      丁○○並指認被告之口卡照片。
（三）相關之鑑驗文件﹕
  １、扣案如附表所示之槍、彈，經送內政部警政署刑事警察局鑑定結果﹕「扣案之
      美製烏茲衝鋒槍一枝（槍枝管制編號0000000000號），為美製ＩＮ
      ＧＲＡＭ廠製Ｍ１１型口徑九ＭＭ制式衝鋒槍，機械性能良好，認具殺傷力；
      德製ＨＫ九０手槍一枝（槍枝管制編號0000000000號），為德國Ｈ
      Ｋ廠製Ｐ９Ｓ型口徑九ＭＭ制式半自動手槍），機械性能良好，認具殺傷力；
      ３５７左輪手槍一枝（槍枝管制編號0000000000號），為仿美國Ｓ
      ＭＩＴＨ＆ＷＥＳＳＯＮ廠０．三五七吋ＭＡＧＮＵＭ之轉輪槍製造之仿造轉
      輪槍，機械性能良好，認具殺傷力；９０手槍子彈五十五顆，口徑均為九ＭＭ
      之制式子彈，認均具殺傷力；左輪手槍子彈六顆，口徑均為０．三五七吋之制
      式子彈，認均具殺傷力。」，有該局九十二年一月九日之鑑驗通知書可按。
  ２、警方於新竹市○○○路三二號強劫現場之保險箱中小抽屜內取得之大哥大包裝
      紙盒，經採集指紋一枚化驗後，核與被告己○○指紋卡之左拇指指紋相符等情
      ，有內政部警政署刑事警察局九十一年九月九日之刑紋字第０九一０二三三九
      九０號鑑驗書可參（參九十一年度他字第四００號偵查卷第六一頁）。由以上
      鑑定，可知被告確係參與強盜者之一。
  ３、現場照片、扣案槍彈照片、丙○○受傷照片、贓證物品照片及認領保管收據、
      行政院衛生署新竹醫院診斷證明書（參九十一年度他字第四００號偵查卷第十
      七頁至二五頁，九十一年度偵字第六六０八號偵查卷第五十頁、第五七頁至第
      五九頁、第七三頁至第五四頁、第六二頁、第六三頁、第一六四頁）。由以上
      文件，可知丙○○確因強盜而受傷，被告並持有之強盜所得之贓物及扣案如附
      表所示之槍彈。
二、被告辯解不足採之理由﹕
（一）被告雖辯稱其於強盜時雖攜帶衝鋒槍，然並未拿出來云云。然本院參酌被告於
      警、偵訊時自承初進新竹市○○○路三二號住宅時，係由其與陳耀洲分持手槍
      抵住二名被害人丙○○、丁○○等語，核與丙○○、丁○○上開陳述相符。被
      告事後翻異其詞謂未持槍抵住被害人或謂未拿槍出來云云，顯與事證不符，不
      可採信。
（二）被告又謂本案強盜所得僅約六、七十萬元云云。惟審酌被告於原審訊問時自承
      其僅負責拿取保險箱財物，其餘被害人身上之財物則係陳耀洲及林玠賢拿取，
      其不確定等語（見原審九十二年十一月十八日之審判筆錄）。就其餘共犯強盜
      所得之確切之金額，並不確知。而丙○○稱﹕損失財物約現金七十八萬元（即
      保險箱內之現金），身上之芝柏表一只約值十八萬元，行動電話二支，約值一
      萬元許等語。乙○○稱﹕我左前褲袋，有新台幣五萬七千元，後褲袋有八、九
      萬元左右，另在我右前褲袋內有八、九千元及二支ＮＯＫＩＡ行動電話，均被
      歹徒搶走，現金共約十五萬元等語。甲○○稱﹕我共損失一萬一千元左右及二
      支行動電話等語。各被害人所述損失財物之放置處所、金額，均頗為具體。且
      丙○○、乙○○及甲○○與被告間並無特殊嫌隙，且就親身體驗事物，較有深
      刻印象，理應無設詞攀誣之理，故本案強盜財物之多寡，自應以丙○○、乙○○及甲○○之指述可以採信。被告所辯強盜所得之現金僅六、七十萬云云，並
      不可採。
（三）關於寄藏槍彈部分。被告於本院訊問時改稱﹕附表之槍彈，均係戊○○所交付
      ，被告獲案時，戊○○亦在場，本案槍、彈係被告託戊○○取出並放置在在台
      中市○○路與崇德路口附近，被告所停放之車號二Ｊ｜九一四五號自小客車內
      ，被告始於十小時後，再帶同警方前往查獲，被告應符合槍砲彈藥刀械管制條
      例之減刑之規定云云。並聲請傳喚查獲本案之相關員警。
  １、惟查，被告自警詢、檢察官乃至原審訊問時，均指本案之槍、彈係已死亡之陳
      鴻俊所交付寄藏，從未提及「戊○○」其人，更遑論指述本案槍、彈來自戊○○。被告於本院訊問時改稱槍、彈係戊○○所交付，並稱為了義氣，所以未供
      出戊○○云云。應僅係事後為邀獲寬典所為之辯詞。不可採信。因之，戊○○
      雖確有其人（五十七年十二月七日生），質之警員庚○○亦證稱：被告被抓的
      時候有一個叫「阿寶」的人和被告一起從大樓走出來等語（見本院九十三年四
      月二十三日筆錄第三頁）。可認被告所指之「戊○○」可能於被告獲案當時亦
      在現場。然被告獲案後，被告有無與「戊○○」在現場交談，證人均表示不敢
      確定、不知道，並稱應未讓被告用電話與外界聯絡等語（見本院同上筆錄第三
      、四、六頁）。則被告是否於獲案後託戊○○另行取出本案槍、彈並放置在在
      台中市○○路與崇德路口附近之自小客車內，使被告能帶同警方前往取出，亦
      有疑問。其次，槍砲彈藥刀械管制條例第十八條第四項得減輕或免除其刑之要
      件，須於偵查中或審判中自白，並供述全部槍、彈來源及去向，因而查獲，始
      符合要件。亦即須供出來源「及」去向，不包括槍彈仍由自己持有之情形。本
      案槍、彈係由被告寄藏，並在被告之車內取出，仍在被告持有之中，縱被告所
      辯屬實，亦僅係被告託請戊○○將槍、彈放置車內，並非槍彈已交付予戊○○
      。退步言，縱認槍、彈係在戊○○持有中，戊○○並應被告之請放在車內，亦
      因戊○○始終未被到案，亦不符合「因而查獲」之構成要件。被告所辯其有得
      減輕其刑之原因，自不可採。
  ２、被告之辯護人另以搜索票上並未記載應扣押之物包含槍、彈，被告初獲案時，
      亦未被查獲任何槍、彈，警方係因被告之供述才查獲云云。惟查，丙○○於九
      十一年八月二十七日即本案發生次日之警方詢問時即陳指﹕瘦高的歹徒持手槍
      ，胖胖的歹徒（按即被告）持衝鋒槍（見他卷第五頁反面），再對照丙○○因
      一度反抗致腳部分遭槍射傷之事實，可知警方於被害人丙○○人報案後，即獲
      知強盜者持有衝鋒槍、手槍併子彈。再徵諸警方在現場之保險箱中小抽屜內取
      得之大哥大包裝紙盒，採集之（被告）指紋，於九十一年九月九日即經刑事警
      察局做成鑑定，警方並進而鎖定被告而於十一月十五日拘提到案。可知警方早
      於被告獲案前已知悉被告持有衝鋒槍、手槍、子彈。被告縱主動帶同警方起出
      本案之槍、彈，亦不合自首減輕之要件。併此敘明。
（三）、綜上所述，被告之自白與前述被害人之指述及相關書證、物證相符，可以採
        信。本案事證明確，被告未經許可寄藏槍砲、彈藥及結夥三人以上攜帶兇器
        於夜間侵入住宅強盜之犯行，可以認定，自應依法論科。
三、論罪科刑﹕
（一）核被告寄藏槍、彈所為，係犯槍砲彈藥刀械管制條例第七條第四項未經許可寄
      藏手槍罪（制式衝鋒槍及制式手槍部分）、同法第十一條第四項未經許可寄藏
      可發射子彈具有殺傷力改造手槍罪（改造左輪手槍部分）、同法第十二條第四
      項未經許可寄藏具有殺傷力子彈罪（制式子彈部分）。被告強盜所為，係犯刑
      法第三百三十條第一項結夥三人以上攜帶兇器（槍、彈）於夜間侵入住宅之加
      重強盜罪。
（二）被告所犯強盜罪部分，與陳耀洲、林玠賢及已成年之甲男間，有犯意之聯絡及
      行為之分擔，為共同正犯。又按，共同正犯之所以應對其他共同正犯所實施之
      行為負其全部責任者，以就其行為有犯意聯絡者為限，若他犯所實施之行為，
      超越原計劃之範圍，而為其所難預見，則僅應就其所知之程度，令其負責，未
      可概以共同正犯論（最高法院五十年台上字第一０六０號判例參照）。本案被
      告與共犯陳耀洲間，共謀強盜被害人財物，共同攜帶上開手槍，意在威嚇震攝
      被害人，壓制其自由意思能力，致使不能抗拒，以便強取財物，此部分係在被
      告原犯罪計劃之範圍。惟犯罪進行中，因丙○○突然反制，陳耀洲見事有突變
      ，遂持手槍傷害丙○○，事屬突發，無證據證明陳耀洲之傷害行為係原犯罪計
      劃之一部分，亦無證據足認被告與共犯陳耀洲，於案發當場有何明示或默示之
      犯意聯絡，或被告與陳耀洲間有互為利用他它行為遂行犯罪之舉，故陳耀洲持
      槍傷害丙○○之各別實施行為，已超越原犯罪計劃，參酌上開判例，此部分行
      為，難認被告與陳耀洲共犯，附此敘明。
（三）被告一強盜行為，強盜三人財物，以及以一寄藏行為同時觸犯槍砲彈藥刀械管
      制條例之前開三罪，均為想像競合犯，應各從較重之加重強盜罪及未經許可寄
      藏手槍罪處斷。公訴人雖漏未就被告所犯槍砲彈藥刀械管制條例第十一條第四
      項未經許可寄藏可發射子彈具有殺傷力改造手槍罪犯行提起公訴，然檢察官就
      犯罪事實一部起訴者，其效力及於全部，被告上開犯罪事實，既與前揭論罪部
      分，有想像競合之裁判上一罪之關係，本院自應就屬於裁判上一罪之部分，併
      予裁判。
（四）被告非法寄藏制式手槍之初，並無持之供強盜之用之意圖，而係於無故寄藏行
      為繼續中，另行起意始持以強盜，此經被告供明在卷，因之，被告寄藏制式手
      槍罪與強盜罪間，係犯意各別，行為互異，應予分論併罰。
（五）被告所為不合自首或供述槍彈來源、去向之減輕其刑之要件，已如前述。本案
      槍、彈之來源即陳鴻俊亦已死亡，與槍砲彈藥刀械管制條例第十八條第四項規
      定供出槍、彈之來源及去向，因而查獲之要件亦有未合，均無法據此減輕或免
      除其刑。
（六）槍砲彈藥刀械管制條例第十九條有關強制工作宣告保安處分之規定，於被告行
      為後，業經立法院刪除並經總統於九十年十一月十四日公布施行，故不予宣告
      強制工作，附此敘明。
（七）扣案之具有殺傷力之附表所示之槍、彈，除其中一顆業經被告於本案強盜中擊
      發，其中十二顆於送驗時業經試射（詳附表），已不存在且不具違禁物之性質
      ，不予宣告沒收外，均係違禁物，應依刑法第三十八條第一項第一款宣告沒收
      。至於供被告強盜所用之膠帶、無線電話對講機及手銬部分，均未扣案，被告
      且供承膠帶、手銬等物，均已丟棄，應已不存在，不予宣沒收。
四、被告上訴應駁回之理由﹕原審判決以被告罪證明確，適用槍砲彈藥刀械管制條例
    第七條第四項、第十一條第四項、第十二條第四項，刑法第十一條前段、刑法第
    二十八條、第三百三十條第一項、第五十五條、第四十二條第三項、第五十一條
    第五款、第三十八條第一項第一款，罰金罰鍰提高標準條例第二條之規定（原審
    判決漏引現行法規所定貨幣單位折算新台幣條例第二條之規定，應予補正），並
    審酌被告素行非佳，前有二次強盜紀錄，年輕力壯，不思正當營生，僅因缺錢花
    用，意圖不勞而獲，公然結夥三人以上持槍侵入住宅強劫，恣意欺壓善良，目無
    法紀，嚴重影響被害人之住居安寧、身體安全，惡性重大，明知寄藏制式手槍為
    法所不許，竟仍執意為之，對社會治安危害甚鉅等一切情狀，就未經許可寄藏手
    槍部分，量處有期徒刑玖年，併科罰金新台幣壹佰萬元；就強盜部分，量處有期
    徒刑拾貳年；並定應執行刑有期徒刑貳拾年，併科罰金新台幣壹佰萬元，就罰金
    部分並諭知易服勞役之折算標準。本院經核原審法院認事用法，並無違誤，量刑
    亦屬妥適。被告上訴主張有得減輕其刑之理由，並謂原審量刑過重，均無理由，
    應予駁回。
五、公訴意旨另認：被告己○○於台中華納影城停車場交付槍彈予陳耀洲之行為，另
    涉犯槍砲彈藥刀械管制條例第七條第三項意圖供自己或他人犯罪之用，未經許可
    ，出借手槍、子彈罪嫌。惟被告係以自己犯強盜罪之意思，事先與陳耀洲同謀，
    交付槍彈予共犯陳耀洲，亦即，被告係基於與陳耀洲等共同犯罪之意思，為利於
    兩人完成犯罪，而暫時交付槍、彈予陳耀洲，並非基於出租、出借或轉讓槍、彈
    予陳耀洲之意思而交付，此由供本案犯罪所用之槍、彈事後仍由被告持有之事實
    ，即可印證。被告所為核與槍砲彈藥刀械管制條例第七條第三項之要件未合。此
    外，復查無其他積極證據足認被告有公訴人所指之犯行，惟公訴人認此部分與前
    開強盜罪間，有裁判上一罪關係，不另為無罪之諭知，附此敘明。
據上論斷，應依刑事訴訟法第三百六十八條，判決如主文。
本案經檢察官朱家崎到庭執行職務。
中      華      民      國    九十三    年      六     月      二十三   日
                                      臺灣高等法院刑事第七庭
                                        審判長法  官  吳　啟　民
                                              法  官  蘇　隆　惠
                                              法  官  林　瑞　斌
右正本證明與原本無異。
如不服本判決，應於收受送達後十日內向本院提出上訴書狀，其未敘述上訴之理由者
並得於提起上訴後十日內向本院補提理由書（均須按他造當事人之人數附繕本）。
                                      　　    書記官　丁　淑　蘭
中　　　華　　　民　　　國　　九十三　　年　　　六　　　月　　二十三　　日
附錄本案論罪科刑法條全文﹕
槍砲彈藥刀械管制條例第七條第四項
未經許可，持有、寄藏或意圖販賣而陳列第一項所列槍砲、彈藥者，處五年以上有期
徒刑，併科新台幣一千萬元以下罰金。
槍砲彈藥刀械管制條例第十一條第四項
未經許可，持有、寄藏或意圖販賣而陳列第一項所列槍砲者，處一年以上七年以下有
期徒刑，併科新臺幣七百萬元以下罰金。
槍砲彈藥刀械管制條例第十二條第四項
未經許可，持有、寄藏或意圖販賣而陳列子彈者，處五年以下有期徒刑，併科新台幣
三百萬元以下罰金。
中華民國刑法第三百三十條第一項
犯強盜罪而有第三百二十一條第一項各款情形之一者，處七年以上有期徒刑。
中華民國刑法第三百二十一條
犯竊盜罪而有左列情形之一者，處六月以上、五年以下有期徒刑：
一  於夜間侵入住宅或有人居住之建築物、船艦或隱匿其內而犯之者。
二  毀越門扇、牆垣或其他安全設備而犯之者。
三  攜帶兇器而犯之者。
四  結夥三人以上而犯之者。
五  乘火災、水災或其他災害之際而犯之者。
六  在車站或埠頭而犯之者。
前項之未遂犯罰之。
附表
┌──┬───────┬─────────┬────┬─────────┐
│編號│槍、彈種類    │槍、彈廠牌、口徑、│扣案數量│應沒收數量        │
│    │              │槍枝管制編號      │        │                  │
├──┼───────┼─────────┼────┼─────────┤
│ 一 │制式烏茲衝鋒槍│美製INGRAM廠M11型 │一支    │一支              │
│    │（含彈匣一個）│口徑九ＭＭ、一一０│        │                  │
│    │              │0000000號　│        │                  │
├──┼───────┼─────────┼────┼─────────┤
│ 二 │制式半自動手槍│德製HK廠P9S型     │一支    │一支              │
│    │（含彈匣一個）│口徑九ＭＭ、一一０│        │                  │
│    │              │0000000號  │        │                  │
├──┼───────┼─────────┼────┼─────────┤
│ 三 │改造左輪手槍  │仿美國SMITH&WESSON│一支    │一支              │
│    │（含彈匣一個）│廠製０．三五七吋MA│        │                  │
│    │              │GNUM之轉輪槍製造之│        │                  │
│    │              │仿造轉輪槍        │        │                  │
├──┼───────┼─────────┼────┼─────────┤
│ 四 │制式子彈      │口徑九ＭＭ        │五十五顆│四十六顆（原有五十│
│    │              │                  │        │六顆，其中一顆業於│
│    │              │                  │        │本強盜案中擊發，另│
│    │              │                  │        │九顆已因鑑定而擊發│
│    │              │                  │        │）                │
├──┼───────┼─────────┼────┼─────────┤
│ 五 │制式子彈      │口徑０．三五七吋  │六顆    │三顆（其中三顆已因│
│    │              │                  │        │鑑定而擊發）      │
└──┴───────┴─────────┴────┴─────────┘
